【裁判字號】    91,自,222
【裁判日期】    920312
【裁判案由】    強盜
【裁判全文】
臺灣臺中地方法院刑事判決                          九十一年度自字第二二二號
    自  訴  人  己○○
    被      告  丁○○
    指定辯護人  本院公設辯護人  戊○○
右列被告因強盜等案件，經自訴人提起自訴，本院判決如左：
    主  文
丁○○無罪。
    理  由
一、自訴意旨略以：被告丁○○與三名年籍不詳之男子，先於八十七年九月一日，在
    自訴人台中縣烏日鄉○○路一二八巷一七號住處，持搶將自訴人押至台中市南屯
    區河濱公園一帶，以強盜之方式，使自訴人不能抗拒，而強行取走自訴人身上現
    金新台幣（下同）二萬餘元，並脅迫自訴人簽發一張九萬元之本票後，始讓自訴
    人離去；後又於八十七年九月五日或六日，被告丁○○又與二名不詳年籍之男子
    ，假冒警察，至其與丁○○之租住處（住於台中市○○○路、太原路附近），將
    自訴人毆打成傷，並強逼自訴人打電話給親人提領十萬元赴現場，後由自訴人母
    親到場，因自訴人母親沒有那麼多現金，僅交付二萬元給被告，被告等人取款後
    ，始離去。因認被告涉犯刑法第三百三十條之強盜罪及第一百五十八條第一項之
    僭行公務員職權罪。
二、按犯罪事實應依證據認定之，無證據不得推定其犯罪事實，刑事訴訟法第一百五
    十四條定有明文。
三、訊據被告丁○○堅決否認有何自訴人所指述之犯行，辯稱：其與自訴人於八十七
    年四月間認識，於同年七月間同居在其所承租之台中市○○○路、太原路附近，
    其後因發現自訴人吸毒，約於同年七月底、八月初將自訴人趕走，而二人同居期
    間，自訴人與被告將被告所有之自小客車以八萬元之代價典當至「甲○○○」，
    被告為贖回該車向自訴人索六萬元，然自訴人已身無分文，其母始代償二萬元，
    被告始能贖回該車，其後二人即分手未再往來，根本沒有自訴人所稱之事等語。
    經查：證人丙○○到庭具結證稱：伊對被告丁○○沒有印象，亦沒有印象曾與自
    訴人在一起過，更沒有印象有與自訴人一起至台中市○○○路、太原路附近過等
    語；證人乙○○到庭亦具結證稱：伊與自訴人是鄰居，對被告丁○○沒有印象，
    也沒印象自訴人有被押過，更沒有與自訴人一起至台中市○○○路、太原路過等
    語；證人廖江素貞（即自訴人之母）到庭具結證稱：伊未曾看過在庭的被告丁○
    ○，也沒有印象，有拿過二萬元贖回伊兒子之事情等語（以上均詳見本院九十二
    年一月二十二日訊問筆錄），而以上三位證人或與自訴人為朋友關係或為母子關
    係，惟均證稱對被告沒有印象，果被告有強押之事情，以該事為異常之事，衡情
    不論時間之久暫，率皆能有大致的印象，不可能完全沒有印象，且以上三位證人
    均係自訴人請求傳喚，且稱親自目賭之人，惟均證述沒有印象，則自訴人之指述
    是否可信，即非無疑？又自訴人指稱其於八十七年九月一日，遭強盜，並受脅迫
    簽立九萬元之本票一張，經本院調取九十年度票字第三七五八號民事聲請事件卷
    宗，確有自訴人所稱之該張九萬元之本票一張，惟該張本票之發票及到期日分別
    為八十四年十一月十六日及八十三年十一月廿五日，與自訴人所稱之八十七年九
    月一日之日期並不相符，其真實性如何亦有疑問？且聲請對自訴人為本票裁定之
    人係謝淑如並非被告，而被告又不認識謝淑如，實難認該張本票與被告何關連性
    ，更尚難據論該張本票係被告強迫自訴人所簽發。自訴人與被告自八十七年四月
    間開始交往，於八十七年七、八月間同居，為自訴人所自承，而被告丁○○確於
    八十七年八月十八日將其所有之自用小客車一部，以八萬元典當給甲○○○，於
    同年九月八日贖回等情，已據證人張雲華即甲○○○之負責人到庭證述在卷，並
    有典當資料一紙在卷可按，則被告辯稱其與自訴人一起將其所有之自小客車以八
    萬元之代價典當至「甲○○○」，被告為贖回該車向自訴人索六萬元，然自訴人
    已身無分文，其母始代償二萬等情，應有可採信之處，否則其大可亦否認有收到
    廖江素貞之二萬元，顯見其時被告與自訴人間尚有債務糾紛存在。
四、綜上所述，除典當汽車部分外，本院雖無法證明被告所辯是否均為實在，惟自訴
    人所舉之事證，要屬片面之詞，並無其他補強證據可資證明其所自述之事實為真
    正而無瑕疵，自難據採。此外，本院復查無其他積極證據足資證明被告有何自訴
    人指述之上開犯行，不能證明被告犯罪，自應為無罪之諭知。
據上論斷，應依刑事訴訟法第三百四十三條、第三百零一條第一項，判決如主文。
中       華        民      國    九十二    年     三     月    十二     日
                                  臺灣台中地方法院刑事第三庭
                                          法  官  吳  進  發
右正本證明與原本無異。
如不服本判決，應於判決送達後十日內向本院提出上訴狀，上訴於臺灣高等法院臺中
分院( 須附繕本 )。
                                          書記官
中       華        民      國    九十二    年     三     月    十三     日


司法院資訊處製作；財團法人民間司法改革基金會備份。
